臺灣臺南地方法院刑事判決　　　
111年度訴字第880號
公  訴  人  臺灣臺南地方檢察署檢察官
被      告  黃依璇


上列被告因詐欺案件，經檢察官提起公訴（111年度偵字第3045
號、111年度偵字第12545號），被告就被訴事實為有罪之陳述，
本院裁定進行簡式審判程序，判決如下：
    主  文
乙○○犯詐欺取財罪，共三罪，各處有期徒刑參月，如易科罰金，
均以新臺幣壹仟元折算壹日，應執行有期徒刑柒月，如易科罰金
，以新臺幣壹仟元折算壹日。
未扣案之犯罪所得新臺幣二千七百六十元沒收之，於全部或一部
不能沒收或不宜執行沒收時，追徵其價額。
    事  實
一、乙○○因生活困頓及多起販售糾紛，並無奶粉得以出售，竟意
    圖為自己不法所有，基於詐欺之犯意，在臉書網站社團「奶
    粉、尿布、玩具、推車、汽座嬰幼兒用品交流」內，見戊○○
    、丁○○（謝依婷）、丙○○等人張貼文章欲購買奶粉，遂分別
    於民國110年11月23日、110年11月24日、110年8月31日，以
    暱稱「雙雙」之臉書帳號聯繫，佯稱可販售奶粉云云，致戊○○、丁○○（謝依婷）、丙○○均陷於錯誤，戊○○於110年11月2
    5日10時24分許，依乙○○指示將新臺幣（下同）3,200元匯入
    不知情之鄭巧婕（所涉詐欺犯行，另為不起訴處分）所申設
    之中國信託商業銀行股份有限公司帳號000000000000號帳戶
    ；丁○○（謝依婷）於110年11月25日9時57分許，依乙○○指示
    將1,500元匯入臺灣自來水股份有限公司申設帳號000-00000
    00000000000號帳戶。丙○○於110年9月1日0時35分許，依乙○○指示將新臺幣（下同）1,060元匯入不知情之楊怡真（所涉
    詐欺犯行，另為不起訴處分）申設之中華郵政股份有限公司
    帳號00000000000000號帳戶。嗣因戊○○、丁○○（謝依婷）、
    丙○○未如期取得奶粉，察覺有異，報警處理，始悉上情。
二、案經戊○○、丁○○（謝依婷）、丙○○分別訴由臺南市政府警察
    局麻豆分局及高雄市政府警察局鳳山分局報請臺灣臺南地方
    檢察署檢察官偵查起訴。
    理  由
一、本案被告乙○○所犯之罪，並非死刑、無期徒刑或最輕本刑有
    期徒刑3年以上之罪，亦非高等法院管轄第一審案件，且被
    告於本院程序進行中，先就被訴事實為有罪之陳述，經告知
    被告簡式審判程序之旨，並經檢察官、被告之同意，而以簡
    式審判程序審理，是本案之證據調查，依刑事訴訟法第273
    條之2規定，不受同法第159條第1項、第161條之2、第161條
    之3、第163條之1及第164條至第170條規定之限制，合先敘
    明。
二、認定事實之證據
㈠、被告乙○○之自白。
㈡、告訴人戊○○、丁○○（謝依婷）、丙○○於警詢之指訴。
㈢、證人鄭巧婕、楊怡真、謝佩雯（臺灣自來水股份有限公司員
    工）於警詢之證述。
㈣、告訴人戊○○、丁○○（謝依婷）、丙○○與被告之對話紀錄、告
    訴人丁○○（謝依婷）提供之翻拍網路銀行立即轉帳交易成功
    頁面、臺灣自來水公司麻豆服務所用戶退費憑據、中國信託
    商業銀行股份有限公司帳號000000000000號帳戶之交易明細
    表及中華郵政股份有限公司110年10月14日儲字第110028209
    8號函文。
三、論罪科刑:
㈠、核被告所為，均係犯刑法第339條第1項之詐欺取財罪（起訴
    書載詐騙丙○○犯行，係犯刑法第339條之4第1項第3款之加重
    詐欺罪嫌，經公訴檢察官當庭更正，本院卷第166頁）。被
    告分別詐騙戊○○、丁○○（謝依婷）、丙○○3人，時間均非密
    接，且被害人不同，足認犯意各別，應予分論併罰。
㈡、本院審酌被告前即因詐欺案件遭本院判刑，此有臺灣高等法
    院被告前案紀錄表附卷，素行不佳，再以臉書社群軟體得知
    告訴人有購買奶粉需求，竟私訊各告訴人佯稱有商品可販售
    ，藉此要求各告訴人先行匯款，因而詐得起訴書所示各該款
    項，使各告訴人受有財產上損害，所為實有不該；兼衡被告
    犯後坦認犯行，然經本院排定調解，藉故不到，此有調解案
    件進行單附卷足參，犯後態度難認良好，兼考量被告為高職
    畢業之教育程度，已婚，有3名未成年子女，其領有中低收
    入證明之家庭經濟狀況等一切情狀，分別量處如主文所示之
    刑，並均諭知易科罰金之折算標準，爰考量被告各罪犯罪之
    目的、手段、情節均相同，兼衡數罪所反應行為人之人格及
    犯罪傾向、對被告施以矯正之必要性，及責罰相當、刑罰衡
    平等原則，定其如主文所示之執行刑暨諭知易科罰金之折算
    標準。
四、沒收部分：被告分別向告訴人戊○○、丁○○（謝依婷）、丙○○
    詐得3,200元、 1,500元、1,060元，除已返還戊○○3,000元
    外（此有公務電話紀錄表附卷，偵一卷第55頁），其餘合計
    2,760元屬被告犯行之犯罪所得，應依法宣告沒收之，且於
    全部或一部不能沒收或不宜執行沒收時，追徵其價額。
五、依刑事訴訟法第299條第1項前段、第273條之1第1項，判決
    如主文。
本案經檢察官周盟翔提起公訴、甲○○到庭執行職務。
中　　華　　民　　國　　111 　年　　12　　月　　8 　　日
                  刑事第九庭    法　官  蔡奇秀
以上正本證明與原本無異。
如不服本判決應於收受本判決後20日內向本院提出上訴書狀，並
應敘述具體理由。其未敘述上訴理由者，應於上訴期間屆滿後20
日內向本院補提理由書狀（均須按他造當事人之人數附繕本）「
切勿逕送上級法院」。 
　　　　　　　　　　　　　　　　書記官　黃郁淇
中　　華　　民　　國　　111 　年　　12　　月　　8 　　日
所犯法條　　
中華民國刑法第339條
（普通詐欺罪）
意圖為自己或第三人不法之所有，以詐術使人將本人或第三人之
物交付者，處 5 年以下有期徒刑、拘役或科或併科 50 萬元以
下罰金。
以前項方法得財產上不法之利益或使第三人得之者，亦同。
前二項之未遂犯罰之。